臺灣高雄地方法院刑事判決　　　　　　　　　　　　九十一年度訴字第一一五三號
　　公　訴　人　臺灣高雄地方法院檢察署檢察官
　　被　　　告　甲○○
右列被告因違反毒品危害防治條例案件，經檢察官提起公訴（九十一年度毒偵字第八
００號），本院判決如左：
    主  文
甲○○連續施用第一級毒品，處有期徒刑捌月。扣案海洛因貳包（合計淨重零點零伍
公克、包裝重零點陸公克）、吸管壹支、注射針筒肆支均沒收銷燬之。
    事  實
一、甲○○曾於民國（下同）八十九年間因施用毒品案件，經本院以八十九年毒聲字
    第二八八號裁定送觀察、勒戒後，認有繼續施用毒品之傾向，再以八十九年毒聲
    字第一二０六號裁定令入戒治處所施以強制戒治一年，後於戒治執行中，本院以
    八十九年毒聲字第七一七二號裁定停止戒治附保護管束，停止戒治期間甲○○因
    違反保護管束應遵守事項情節重大，本院又以九十年毒聲字第六六七號裁定撤銷
    停止戒治，嗣於九十年九月二十一日戒治期滿，並經台灣高雄地方法院檢察署檢
    察官於同年十月十七日，以九十年度戒毒偵字第一一六五號不起訴處分確定。詎
    其仍不知悔改，明知海洛因業經公告列為毒品危害防制條例第二條第二項之第一
    級毒品，不得非法持有、施用，竟基於施用第一級毒品之概括犯意，自九十一年
    一月間某日起至同年二月八日下午二時許回溯二十四小時之某時止（同日十二時
    三十五分查獲時起至同日下午二時採尿時止之警力拘束期間不計），連續在高雄
    縣鳳山市○○路○段一六二巷六之三號（起訴書誤載為高雄縣內坑村內坑路一０
    八之二十四號）住處內，以將海洛因摻入礦泉水稀釋後，再用注射針筒注射入靜
    脈之方式，施用第一級毒品海洛因多次。嗣於九十一年二月八日十二時三十五分
    許，在高雄縣內坑村內坑路一０八之二十四號為警查獲，並扣得海洛因二包及上
    沾有海洛因成分之吸管一支、注射針筒四枝。
二、案經高雄市政府警察局苓雅分局移送臺灣高雄地方法院檢察署檢察官偵查起訴。
    理  由
一、訊據被告甲○○僅坦承曾自九十一年一月間某日起至同年二月初連續施用第一級
    毒品海洛因，矢口否認於同年二月八日下午二時許回溯二十四小時之某時有施用
    毒品犯行，辯稱：被查獲前三天，伊曾以王秀蘭之假名至幸生醫院接受戒毒治療
    ，過程中有注射藥物，尿液中始呈毒品陽性反應云云，經查：被告於九十一年二
    月八日遭查獲時所採集之尿液檢體，經送請高雄市立凱旋醫院檢驗結果，認嗎啡
    呈陽性反應等情，有該醫院九十一年三月十一日高市凱醫檢字第００三七三號煙
    毒尿液檢驗成績書及高雄市政府警察局苓雅分局偵辦毒品案件嫌疑人尿液採證代
    碼對照表各一紙附卷可稽，觀之上開檢驗報告，檢驗方法分別為免疫學分析法及
    ＧＣ／ＭＳ氣相層析／質譜儀法檢驗，而依後者方式進行藥物及其代謝物之定性
    及定量分析，判斷上有如指紋之鑑定，幾乎不會有偽陽性反應發生等情，業經行
    政院國軍退除役官兵輔導委員會台北榮民醫院八十三年四月七日以（八三）北總
    內字第０三０五九號號函示明確；又本院向高雄市幸生醫院函查被告以王秀蘭名
    義至該院接受治療之內容及所施打之藥物是否含嗎啡成分，據該院回函查無王秀
    蘭之病患，且該院使用之藥物中絕無含有嗎啡成分，亦有該院函一紙存卷可參，
    再海洛因施用入人體後水解還原成嗎啡，再循嗎啡之代謝方式排出體外，百分之
    八十以上於投與後二十四小時內自尿液排出，亦據行政院衛生署藥物食品檢驗局
    （73）藥檢壹字第０三０二二一號、（80）藥檢壹字第０七一二號函說明綦詳，
    綜上足徵被告確有於九十一年一月間某日起至同年二月八日下午二時許回溯二十
    四小時之某時，連續施用第二級毒品無訛；其上開所辯，顯係卸責之詞，並不足
    採。另被告曾於八十九年間因施用毒品案件，經本院以八十九年毒聲字第二八八
    號裁定送觀察、勒戒後，認有繼續施用毒品之傾向，再以八十九年毒聲字第一二
    ０六號裁定令入戒治處所施以強制戒治一年，後於戒治執行中，本院以八十九年
    毒聲字第七一七二號裁定停止戒治附保護管束，停止戒治期間又因違反保護管束
    應遵守事項情節重大，本院再以九十年毒聲字第六六七號裁定撤銷停止戒治，嗣
    於九十年九月二十一日戒治期滿，台灣高雄地方法院檢察署檢察官於同年十月十
    七日，以九十年度戒毒偵字第一一六五號不起訴處分確定等情，有上開不起訴處
    分書、台灣高等法院被告全國前科紀錄表及台灣高雄地方法院檢察署刑案資料查
    註紀錄表各一紙附卷可參，從而其於五年內再犯本件施用毒品罪，事證明確，犯
    行堪已認定。
二、查海洛因係毒品危害防制條例第二條第二項所稱之第一級毒品，不得持有、施用
    ，被告竟持之以施用，核其所為，係犯毒品危害防制條例第十條第一項之施用第
    一級毒品罪。被告先後多次施用海洛因犯行，時間緊接、手法及罪名均同，顯係
    基於概括犯意而為之，為連續犯，應論以一罪，並加重其刑。又其施用第一級毒
    品前後持有該毒品之低度行為，應分別被其施用之高度行為所吸收，均不另論罪
    。爰審酌被告前即有施用毒品之不良素行，歷經觀察、勒戒及強制戒治程序後，
    仍未能徹底戒絕毒品，顯見意志不堅，且有失政府制定毒品危害防制條例之立法
    美意，本不宜寬貸，惟念其施用毒品乃自戕一己之身體健康，尚未害及他人，且
    犯後大致坦承犯行等一切情狀，量處如主文所示之刑。至扣案上開物品，其中白
    粉二包經送請法務部調查局檢驗結果，認均含海洛因成分（合計淨重０‧０五公
    克、包裝重０‧六公克），有該局九十一年四月十七日調科壹字第二二００一三
    二五０號鑑定通知書一紙附卷可稽，是該白粉屬海洛因無訛；吸食器一支及注射
    針筒四支經送請高雄醫學大學附設中和紀念醫院檢驗結果，均呈海洛因陽性反應
    ，有該院九十一年五月十四日九一０五─八六至九０號檢驗報告各一紙在卷可考
  ，既與第一級毒品海洛因無法析離，亦應視同為第一級毒品海洛因，雖被告否認
    扣案物品為其所有，惟因該等物品既屬海洛因違禁物，與本件被告施用第一級毒
    品犯行有所關連，不問屬於犯人與否，自得爰依毒品危害防制條例第十八條第一
    項前段規定，併予宣告沒收併銷燬之。
三、又公訴人起訴事實雖僅敘及被告於九十一年二月八日施用第一級毒品犯行，惟其
    餘犯行部分既經被告自承在卷（見本院九十一年五月二十一日訊問筆錄），且與
    公訴人起訴之犯罪事實有連續犯之裁判上一罪關係，應為起訴效力所及，自在本
    院所得審理之範圍，併此敘明。
據上論斷，應依刑事訴訟法第二百九十九條第一項前段，毒品危害防制條例第十條第
一項、第二十三條第二項、第十八條第一項前段，刑法第十一條、第五十六條，判決
如主文。
中      華      民      國      九十一      年    七      月    十九    日
                                  臺灣高雄地方法院刑事庭
                                      審判長法官  吳宏榮
                                            法官  陳淑卿
                                            法官  黃宗揚
右正本證明與原本無異。
如不服本判決，應於判決送達後十日內，向本院提出上訴狀。
                                          書記官  陳掌珠
中      華      民      國      九十一      年    七      月    十九    日
附錄本案判決論罪科刑法條：
毒品危害防制條例第十條第一項：
施用第一級毒品者，處六月以上五年以下有期徒刑。
